fr: Type de tabac: Burley; Cavendish; Lattaquié; Maryland; Oriental; Périque; Turc; Virginie; Autre
fi: Tupakkatyyppi: Burley; Cavendish; Latakia; Maryland; itämainen; Perique; Turkkilainen; Virginia; Muu
nb: Tobakktype: Burley; Cavendish; Latakia; Maryland; Orientalsk; Perique; Tyrkisk; Virginia; Annet
ja: タバコの種類: バーリー; キャベンディッシュ; ラタキア; メリーランド; オリエンタル; ペリク; トルコ; バージニア; その他
vi: Loại thuốc lá: Thuốc lá Burley; Thuốc lá Cavendish; Thuốc lá Latakia; Thuốc lá Maryland; Thuốc lá Oriental; Thuốc lá Perique; Thuốc lá Thổ Nhĩ Kỳ; Thuốc lá Virginia; Khác
tr: Tütün Türü: Burley; Cavendish; Latakia; Maryland; Şark; Perique; Türk; Virginia; Diğer
ko: 담배 종류: 벌리; 캐번디시; 라타키아; 메릴랜드; 오리엔탈; 페릭; 튀르키예; 버지니아; 기타
sv: Typ av tobak: Burley; Cavendish; Latakia; Maryland; Orientalisk; Perique; Turkisk; Virginia; Övrigt
en: Tobacco type: Burley; Cavendish; Latakia; Maryland; Oriental; Perique; Turkish; Virginia; Other
zh-CN: 烟草类型: 白肋烟; 卡文迪什; 拉塔基亚; 马里兰州; 东方; 佩里克; 土耳其; 弗吉尼亚州; 其他
de: Tabaktyp: Burley; Cavendish; Latakia; Maryland; Orientalisch; Perique; Türkisch; Virginia; Sonstiges
hu: Dohány típusa: Burley; Cavendish; Latakia; Maryland; Keleties; Perique; Török; Virginia; Egyéb
es: Tipo de tabaco: Burley; Cavendish; Latakia; Maryland; Oriental; Perique; Turco; Virginia; Otros
ro-RO: Tip tutun: Burley; Cavendish; Latakia; Maryland; Oriental; Perique; Turcesc; Virginia; Altele
pt-BR: Tipo de tabaco: Burley; Cavendish; Lataquia; Maryland; Oriental; Perique; Turco; Virgínia; Outro
cs: Typ tabáku: Burley; Cavendish; Latakia; Maryland; Orientální; Perique; turečtina; Virginský; Jiné
pl: Typ tytoniu: Burley; Cavendish; Latakia; Maryland; Oriental; Perique; turecki; Virginia; Inne
sl-SI: Vrsta tobaka: Burley; Cavendish; Latakija; Maryland; Orientalsko; Perique; Turški; Virginia; Drugo
it: Tipo di tabacco: Burley; Cavendish; Latakia; Maryland; Oriental; Perique; Turco; Virginia; Altro
lt-LT: Tabako rūšis: „Burley“; „Cavendish“; Latakija“; „Maryland“; „Oriental“; „Perique“; Turkiškas; „Vitginia“; Kita
nl: Tabakstype: Burley; Cavendish; Latakia; Maryland; Oosters; Perique; Turks; Virginia; Andere
ru: Тип табака: Берли; Кавендиш; Латакия; Мэриленд; Восточный; Перик; Турецкий; Вирджиния; Другой
da: Tobakstype: Burley; Cavendish; Latakia; Maryland; Orientalsk; Perique; Tyrkisk; Virginia; Andet
pt-PT: Tipo de tabaco: Burley; Cavendish; Latakia; Maryland; Oriental; Perique; Turco; Virgínia; Outro
hr-HR: Vrsta duhana: Burley; Cavendish; Latakia; Maryland; Orijentalni; Perique; Turski; Virginia; Ostalo
el: Τύπος καπνού: Μπέρλι; Cavendish; Λατάκια; Μέριλαντ; Ανατολίτικο; Perique; Τουρκικά; Βιργινία; Άλλο
bg-BG: Тип тютюн: Бърли; Кавендиш; Латакия; Мериленд; Ориенталски; Перик; Турски; Вирджиния; Други
th: ประเภทยาสูบ: เบอร์ลีย์; คาเวนดิช; ลาตาเกีย; แมรีแลนด์; โอเรียนทอล; เปริเก; ตุรกี; เวอร์จิเนีย; อื่นๆ
sk-SK: Typ tabaku: Burley; Cavendish; Latakia; Maryland; Orientálny; Perique; Turecký; Virginia; Iné
zh-TW: 菸草類型: 伯萊菸草; 卡文迪西; 拉塔基亞; 馬裡蘭; 東方種; 珀里克; 土耳其; 維吉尼亞州; 其他